臺灣臺中地方法院刑事判決
111年度金訴字第1700號
公  訴  人  臺灣臺中地方檢察署檢察官
被      告  李臻金



                    （現另案在法務部○○○○○○○○○○○執行中）
上列被告因違反洗錢防制法等案件，經檢察官提起公訴（111年
度偵字第27966號）及移送併辦（111年度偵緝字第1074號、111
年度偵字第25084號、第32924號），因被告於準備程序中就被訴
事實為有罪之陳述，本院合議庭裁定由受命法官獨任進行簡式審
判程序，判決如下：
    主    文
李臻金幫助犯洗錢防制法第十四條第一項之一般洗錢罪，處有期
徒刑伍月，併科罰金新臺幣參萬元，罰金如易服勞役，以新臺幣
壹仟元折算壹日。
    犯罪事實
一、李臻金知悉金融帳戶係個人財產交易進行之表徵，擅自提供
    不詳他人使用，足以使實際使用者隱匿其真實身分與他人進
    行交易，從而逃避追查，對於他人藉以實施詐欺取財、一般
    洗錢等行為有所助益，竟基於縱使他人利用其帳戶實施詐欺
    取財、一般洗錢等犯行亦不違反其本意之幫助犯意，於民國
    111年1月3日前某日，將其所申設中國信託商業銀行帳號000
    000000000號帳戶（下稱本案帳戶）之存摺、金融卡及網路
    銀行帳號、密碼，交付予身分不詳之人，而容任該人使用本
    案帳戶。迨該不詳之人取得李臻金所提供之本案帳戶後，遂
    基於意圖為自己不法所有之詐欺取財及洗錢之犯意，分別以
    附表「詐欺方式」欄所示之詐欺方式，詐欺如附表「告訴人
    」欄所示之人，致其等均陷於錯誤，而於附表「匯款時間」
    欄所示時間，分別匯款如附表「匯款金額」欄所示之款項至
    本案帳戶內，旋經不詳之人提領、轉匯一空，以此輾轉利用
    本案帳戶提領、轉匯詐得款項後再交予其他人予以隱匿之方
    式，製造金流斷點，從而隱匿上開詐欺特定犯罪所得之去向
    。嗣因如附表「告訴人」欄所示之人，發覺受騙後報警處理
    ，始循線查悉上情。
二、案經郭舒瑜、杜嘉琪訴由臺中市政府警察局第二分局報告、
    曾德欽、張耀中訴由新北市政府警察局樹林分局報告、王韋
    承訴由新北市政府警察局蘆洲分局報告臺灣臺中地方檢察署
    檢察官偵查起訴及移送併辦。
    理    由
一、本案被告李臻金所犯係死刑、無期徒刑、最輕本刑為3年以
    上有期徒刑以外之罪，其於準備程序中就前揭被訴事實為有
    罪之陳述，經本院告知簡式審判程序之旨，並聽取公訴人、
    被告之意見後，經裁定進行簡式審判程序審理，則本案證據
    之調查，依刑事訴訟法第273條之2規定，自不受同法第159
    條第1項、第161條之2、第161條之3、第163條之1及第164條
    至第170條規定之限制。
二、上揭犯罪事實，業據被告於本院準備程序及審理時均坦承不
    諱（見本院卷第73至74頁、第87頁），核與證人即如附表「
    告訴人」欄所示之人於警詢時證述被害之經過相符（見偵15
    841卷第45至49頁、第51至52頁；偵25084卷第35至36頁；偵
    27966卷第135至136頁、第137至136頁；偵32924卷第39至41
    頁；偵27966卷第99至102頁、第103至105頁），並有各該告
    訴人匯款明細一覽表（見偵27966卷第197頁、偵25084卷第4
    5頁）、各該告訴人之報案資料（見偵15841卷第131至161頁
    ；偵25084卷第69至90頁；偵27966卷第141至173頁；偵3292
    4卷第53至69頁、第71至83頁；偵27966卷第109至124頁、第
    125至133頁）、本案帳戶之客戶基本資料及歷史交易明細（
    見偵27966卷第199至203頁）附卷可稽，足徵被告之自白確
    與事實相符，故本案事證明確，被告犯行堪以認定，應依法
    論科。
三、論罪科刑：
㈠、被告將本案帳戶之存摺、金融卡及網路銀行帳號、密碼提供
    予身分不詳之人使用，且無法交代該不詳他人有何特意使用
    本案帳戶之正當理由，顯見被告主觀上認識該人或其轉交本
    案帳戶資料之不詳他人可能將本案帳戶作為收受詐欺取財等
    特定犯罪所得使用，其等再行提領、轉匯所詐得款項後會產
    生遮斷資金流動軌跡以逃避國家追訴、處罰之效果，被告仍
    基於幫助之犯意而提供帳戶，其所為自成立一般洗錢罪之幫
    助犯（最高法院108年度台上大字第3101號裁定意旨參照）
    。
㈡、是核被告所為，係犯刑法第30條第1項前段、洗錢防制法第14
    條第1項之幫助一般洗錢罪及刑法第30條第1項前段、同法第
    339條第1項之幫助詐欺取財罪。被告以一提供帳戶行為致如
    附表「告訴人」欄所示之人分別受騙匯款而受有損害，為想
    像競合犯，應依刑法第55條前段規定，從一重處斷；又被告
    以一提供帳戶行為同時觸犯上開各罪，為想像競合犯，應依
    刑法第55條前段規定，從一重論以幫助一般洗錢罪。移送併
    辦部分，與起訴書所載之犯罪事實有前述想像競合之裁判上
    一罪關係，為起訴效力所及，本院自得予以審理。
㈢、被告於本案行為前，①因違反毒品危害防制條例等案件，經本
    院以102年度訴字第853號分別判處有期徒刑10月、7月，應
    執行有期徒刑1年2月確定，②因違反毒品危害防制條例案件
    ，經本院以102年度簡字第393號判處有期徒刑5月確定，③因
    違反藥事法案件，經本院以102年度訴字第1240號判處有期
    徒刑4月確定，④因違反毒品危害防制條例案件，經本院以10
    2年度中簡字第1624號判處有期徒刑6月確定，⑤因違反毒品
    危害防制條例等案件，經本院以102年度訴字第1905號分別
    判處有期徒刑3年4月、2年4月、2年2月（共三罪）、6月，
    除有期徒刑6月部分外之五罪應執行有期徒刑4年8月確定，⑥
    因違反毒品危害防制條例案件，經本院以103年度審訴字第2
    83號判處有期徒刑8月確定，嗣上開①至⑥案件，經本院以104
    年度聲字第668號裁定應執行有期徒刑7年3月確定（下稱前
    案），送監執行後，於107年12月19日縮短刑期假釋付保護
    管束，於109年7月6日保護管束期滿未經撤銷，視為已執行
    完畢等情，有臺灣高等法院被告前案紀錄表存卷可佐（見本
    院卷第27至28頁），是被告於受上開有期徒刑之執行完畢，
    5年以內故意再犯本案有期徒刑以上之罪，為累犯，且依被
    告之本案犯罪情節觀之，並無司法院大法官釋字第775號解
    釋所指應量處最低法定刑、且無法適用刑法第59條減輕之情
    形，爰依刑法第47條第1項加重其刑（最高法院109年度台上
    字第2886號、110年度台上字第5660號等判決意旨參照）。
    另本案被告所犯各罪雖有構成累犯加重其刑之適用，但基於
    精簡裁判之要求，尚無庸於主文為累犯之諭知（110年度台
    上字第5660號判決意旨參照）。
㈣、被告為幫助犯，應依刑法第30條第2項規定，按正犯之刑減輕
    之，並依法先加後減。被告於本院審判中自白上開犯行，應
    依洗錢防制法第16條第2項規定減輕其刑，並依法先加後減
    ，及依法遞減之。
㈤、爰審酌被告提供本案帳戶供不詳他人使用，造成本案5位告訴
    人受騙而損失上開財物（共計受騙新臺幣232萬元），被告
    之幫助行為助長社會詐欺取財及洗錢風氣，使國家對於詐欺
    犯罪行為人追訴與處罰困難，應予非難，另斟酌被告犯後終
    能坦承犯行，但尚未與上開告訴人達成調解及賠償其等所受
    之損害，參以被告之素行，於本院審理時自述其所受教育反
    映之智識程度、就業情形、家庭經濟及生活狀況等一切情狀
    （見本院卷第88頁），量處如主文所示之刑，並諭知罰金如
    易服勞役之折算標準，以資懲儆。
四、沒收：　　
㈠、被告固將本案帳戶之存摺、金融卡交付不詳他人供犯罪所用
    ，惟本院審酌上開物品均未扣案，且屬得申請補發之物，倘
    予沒收或追徵，對沒收制度欲達成或附隨之社會防衛並無何
    助益，欠缺刑法上重要性，爰依刑法第38條之2第2項均不予
    宣告沒收或追徵。
㈡、另被告於本院準備程序時否認其有因本案犯行取得對價而有
    犯罪所得（見本院卷第74頁），且依卷存事證不足為相反認
    定，爰不另宣告沒收，附此敘明。
據上論斷，應依刑事訴訟法第273條之1第1項、第299條第1項前
段，洗錢防制法第14條第1項、第16條第2項，刑法第11條前段、
第30條第1項前段、第2項、第339條第1項、第55條、第47條第1
項、第42條第3項前段，刑法施行法第1條之1第1項，判決如主文
。　　
本案經檢察官何昌翰提起公訴，檢察官鄭葆琳移送併辦，檢察官
宋恭良到庭執行職務。
中　　華　　民　　國　　111 　年　　11　　月　　25　　日
                  刑事第九庭  法  官  簡志宇
以上正本證明與原本無異。
如不服本判決應於收受送達後20日內向本院提出上訴書狀，並應
敘述具體理由；其未敘述上訴之理由者，應於上訴期間屆滿後20
日內向本院補提理由書（均須按他造當事人之人數附繕本）「切
勿逕送上級法院」。
告訴人或被害人如不服判決，應備理由具狀向檢察官請求上訴，
上訴期間之計算，以檢察官收受判決正本之日起算。
　　　　                      書記官  林靖淳
中　　華　　民　　國　　111 　年　　11　　月　　25　　日

　　
附錄本案論罪科刑法條：
◎中華民國刑法第30條第1項前段
幫助他人實行犯罪行為者，為幫助犯。雖他人不知幫助之情者，
亦同。
◎中華民國刑法第339條第1項
意圖為自己或第三人不法之所有，以詐術使人將本人或第三人之
物交付者，處 5 年以下有期徒刑、拘役或科或併科 50 萬元以
下罰金。
◎洗錢防制法第14條第1項
有第二條各款所列洗錢行為者，處 7 年以下有期徒刑，併科新
臺幣 5 百萬元以下罰金。　

附表：
（時間：民國；金額：新臺幣）
編號 告訴人 詐欺方式 匯款時間、金額、匯入帳戶 備註 1 曾德欽 不詳詐欺正犯於110年9月間某時許起，以通訊軟體LINE向告訴人曾德欽佯稱：可投資獲利云云，致曾德欽陷於錯誤，而依指示匯款右列金額至本案帳戶。 111年1月3日11時58分許，匯款70萬元。  臺灣臺中地方檢察署檢察官111年度偵緝字第1074號、111年度偵字第25084號、第32924號移送併辦意旨書  2 張耀中 不詳詐欺正犯於110年12月間某時許起，以通訊軟體LINE向告訴人張耀中佯稱：可投資獲利云云，致張耀中於錯誤，而依指示匯款右列金額至本案帳戶。 111年1月3日15時6分許，匯款150萬元。  同上 3 杜嘉琪 不詳詐欺正犯於111年1月4日11時36分前某時許起，以通訊軟體LINE向告訴人杜嘉琪佯稱：可投資獲利云云，致杜嘉琪陷於錯誤，而依指示匯款右列金額至本案帳戶。 ①111年1月4日11時36分許，匯款4萬元。 ②111年1月4日15時27分許，匯款2萬元。 灣臺中地方檢察署檢察官111年度偵字第27966號起訴書 4 王韋承 不詳詐欺正犯於111年1月2日前某時許起，以通訊軟體LINE向王韋承佯稱：可投資獲利云云，致王韋承陷於錯誤，而依指示匯款右列金額至本案帳戶。 111年1月4日14時14分許，匯款5萬元。 臺灣臺中地方檢察署檢察官111年度偵緝字第1074號、111年度偵字第25084號、第32924號移送併辦意旨書  5 郭舒瑜 不詳詐欺正犯於111年1月4日15時13分前某時許起，以通訊軟體LINE向郭舒瑜佯稱：可以投資獲利云云，致郭舒瑜陷於錯誤，而依指示匯款右列金額至本案帳戶。 111年1月4日15時13分許，匯款1萬元。  灣臺中地方檢察署檢察官111年度偵字第27966號起訴書